【裁判字號】    98,台抗,739
【裁判日期】    980924
【裁判案由】    聲請假處分
【裁判全文】
最高法院民事裁定              九十八年度台抗字第七三九號
再 抗告 人  乙○○
訴訟代理人  楊貴森律師
上列再抗告人因與相對人甲○○間聲請假處分事件，對於中華民
國九十八年六月十八日台灣高等法院裁定（九十八年度抗字第九
四四號），提起再抗告，本院裁定如下：
    主  文
再抗告駁回。
再抗告訴訟費用由再抗告人負擔。
    理  由
按債權人就金錢請求以外之請求，因請求標的之現狀變更，有日
後不能強制執行，或甚難執行之虞，欲保全強制執行者，得聲請
假處分。聲請人就聲請假處分之請求及原因，應釋明之，此觀民
事訴訟法第五百三十二條、及第五百三十三條準用第五百二十六
條之規定即明。準此，苟聲請人未提出能即時調查之證據以釋明
假處分原因存在，自不合假處分之要件。本件再抗告人以：相對
人已於民國五十七年間將其所有坐落台北市○○區○○段五小段
一七八地號土地（重測前為萬盛段溪子口小段四七二地號，下稱
系爭土地）提供予再抗告人之父高石松興建房屋，而以所建房屋
交換系爭土地之使用權。因恐相對人移轉系爭土地所有權或設定
抵押、及為其他處分行為，變更現狀，致再抗告人日後對相對人
提起優先承買權及確認使用權等訴訟，縱獲勝訴之判決，亦有不
能強制執行或甚難執行之虞等情。因而聲請台灣台北地方法院（
下稱台北地院）裁定准再抗告人提供擔保後就系爭土地為假處分
，相對人提起抗告。原法院以：再抗告人提出之土地使用權證明
書、土地及建物登記謄本等件，僅能認其已就假處分之請求予以
釋明。難認其對於相對人就系爭土地為不利益之處分，致有日後
不能強制執行或甚難執行之虞之假處分原因，有提出能即時調查
之證據，以盡其釋明之責。經依民事訴訟法第五百三十三條準用
同法第五百二十八條第二項規定，通知再抗告人就相對人提出之
「抗告狀」陳述意見，其亦僅陳稱願供擔保以補釋明之不足，仍
未就假處分之原因為釋明。再抗告人所為假處分之聲請，自屬無
理等由。乃將台北地院准予假處分之裁定廢棄，改為駁回再抗告
人聲請之裁定。揆諸首揭說明，經核於法洵無違誤。再抗告意旨
，指摘原裁定不當，求予廢棄，非有理由。
據上論結，本件再抗告為無理由。依民事訴訟法第四百九十五條
之一第二項、第四百八十一條、第四百四十九條第一項、第九十
五條、第七十八條，裁定如主文。
中    華    民    國  九十八  年    九    月  二十四  日
                      最高法院民事第三庭
                          審判長法官  蘇  茂  秋
                                法官  陳  碧  玉
                                法官  王  仁  貴
                                法官  張  宗  權
                                法官  陳  國  禎
      本件正本證明與原本無異
                                      書  記  官
中    華    民    國  九十八  年    十    月    六    日
                                                Ａ


司法院資訊處製作；財團法人民間司法改革基金會備份。
